臺灣新竹地方法院民事裁定　　　　　　　100年度聲字第206號
聲　請　人　陳彥鋒
相　對　人　楊榮貴
上列聲請人為本院100 年度訴字第163 號損害賠償事件，聲請選
任特別代理人事件，本院裁定如下：
    主    文
選任陳昭義於陳呂六（女、民國八年二月八日生、身分證統一編
號：Ｚ000000000號）對相對人提起民事訴訟時，為陳
呂六之特別代理人。
    理    由
一、聲請意旨略以：陳呂六於民國99年1 月22日凌晨4 時56分許
    ，在新竹縣關西鎮○○路，遭相對人駕駛車號DM-5867 之自
    小客車撞擊，受有嚴重傷害，經送醫治療後，陳呂六目前經
    國軍桃園總醫院判定罹患失智症，現無法獨立處理自己事物
    ，而屬無訴訟能力人，惟因陳呂六現有對相對人提起損害賠
    償訴訟（本院100 年度訴字第163 號損害賠償事件），因其
    並無法定代理人，茲聲請人乃陳呂六之孫、陳昭義之子，爰
    依民事訴訟法第51條第2 項之規定，聲請選任陳呂六之子陳
    昭義為陳呂六之特別代理人。
二、按能獨立以法律行為負義務者，有訴訟能力；無訴訟能力人
    有為訴訟之必要，而無法定代理人，或法定代理人不能行代
    理權者，其親屬或利害關係人，得聲請受訴法院之審判長，
    選任特別代理人，民事訴訟法第45條、第51條第2項分別定
    有明文。
三、查聲請人之前開主張，有本院99年度竹北交簡字第375 號刑
    事簡易判決書、戶籍謄本、國軍桃園總醫院附設民眾診療服
    務處診斷證明書等件為證，而依聲請人所提前開國軍桃園總
    醫院附設民眾診療服務處診斷證明書上醫師囑言記載「(一)10
    0 年1 月17日接受心理測驗評估，測驗結果顯示：1.智齡評
    估：極重度智能障礙。2.簡短式智能評估（MMSE）：屬於嚴
    重失智範圍。3.臨床失智症評量表（CDR ）：4 分，屬於嚴
    重失智程度。(二)個案原診斷書：器質性腦症候群，因明顯認
    知功能障礙，後更改診斷為失智症。」等語明確，堪信陳呂
    六現確因失智症導致意識不清，認知功能產生障礙，且不能
    與人溝通，亦無法處理自己之事務，自已無法獨立為法律行
    為，屬無訴訟能力之人無訛，又陳昭義乃陳呂六之子，平日
    與陳呂六同住，協助處理陳呂六之一切事務，並經陳呂六另
    二名子女均同意由陳昭義擔任陳呂六之特別代理人，亦有同
    意書附卷可稽，是聲請人聲請本院選任陳昭義為陳呂六於對
    相對人進行民事訴訟時之特別代理人，於法並無不合，應予
    准許。
四、依民事訟訟法第51條第2項，裁定如主文。
中    華    民    國   100    年    5     月    9     日
                  民事第一庭    法  官  高敏俐
以上正本係照原本作成。
如對本裁定抗告須於裁定送達後10日內向本院提出抗告狀。
中    華    民    國   100    年    5     月    9     日
                                書記官  黎秀娟